# 请教陈版：企业合并

提问人：跨度防护 时间：2019-08-07 14:52:13
请教陈版：全资孙公司变为全资孙公司，属于同一控制下企业合并吗，需要在附注中披露合并事宜吗？

回答人：chenyiwei
全资孙公司变为全资子公司，原先就在本企业控制范围内。该事项属于本企业控制范围内的重组，不改变本企业可控制的经济资源。故不属于企业合并，无需作为企业合并进行附注披露。